pt-PT: Design de unhas: Abstrato; Estampa de animal; Cromado; Floral; Manicure francesa; Geométrico; Purpurinas; Holográfico; Iridescente; Mate; Metálico; Natural; Ombré; Cor sólida; Outro
cs: Vzory pro zdobení nehtů: Abstraktní; Zvířecí potisk; Chrom; Květinový; Francouzský; Geometrický; Třpytky; Holografický; Irizující; Matná; Metalický; Přírodní; Ombre; Jednobarevný; Jiné
th: การออกแบบเล็บ: นามธรรม; ลายสัตว์; สไตล์โครม; ลายดอก; เฟรนช์ทิป; ลายเรขาคณิต; กลิตเตอร์; โฮโลกราฟิก; เหลือบรุ้ง; ด้าน; เมทัลลิก; เป็นธรรมชาติ; ออมเบร; สีทึบ; อื่นๆ
zh-CN: 指甲设计: 抽象; 动物印花; 铬合金; 花型; 法式指尖; 几何图形; 闪粉; 全息色; 彩虹色; 哑光; 金属色; 自然; 渐变色; 纯色; 其他
ro-RO: Design unghii: Abstract; Animal print; Crom; Floral; French; Geometric; Sclipici; Holografic; Irizant; Mat; Metalizat; Natural; Ombre; Culoare uni; Altele
zh-TW: 美甲設計: 抽象; 動物印花; 鉻; 花卉; 法式美甲; 幾何的; 亮粉; 全息; 色彩斑斕; 霧面; 金屬色; 天然; 漸層; 素色; 其他
nb: Negledesign: Abstrakt; Dyreavtrykk; Krom; Blomster; Fransk tupp; Geometrisk; Glitter; Holografisk; Iriserende; Matt; Metallisk; Naturlig; Ombre; Ensfarget; Annet
hu: Körömdíszítés: Absztrakt; Állatmintás; Króm; Virágos; Francia hegy; Geometriai; Csillogó; Holografikus; Színjátszó; Matt; Fémes; Természetes; Ombre; Egyszínű; Egyéb
en: Nail design: Abstract; Animal print; Chrome; Floral; French tip; Geometric; Glitter; Holographic; Iridescent; Matte; Metallic; Natural; Ombre; Solid color; Other
sk-SK: Dizajn nechtov: Abstraktný; Zvieracia potlač; Chróm; Kvetinový; Francúzska manikúra; Geometrický; Trblietavý; Holografický; Dúhový; Matný; Kovový; Prirodzený; Ombré; Jednofarebný; Iné
ja: ネイルデザイン: 抽象的; 動物柄; クロム; フローラル; フレンチチップ; ジオメトリック; グリッター; ホログラフィック; イリディセント; マット; メタリック; ナチュラル; オンブレ; ソリッドカラー; その他
vi: Thiết kế móng: Trừu tượng; Dấu chân thú; Chrome; Hoa cỏ; Đầu móng kiểu Pháp; Hình học; Óng ánh; Hologram; Ánh ngũ sắc; Lì; Ánh kim; Màu tự nhiên; Chuyển màu; Màu trơn; Khác
pt-BR: Design de unhas: Abstrato; Estampa de animal; Cromado; Floral; Dica francesa; Geométrico; Brilho; Holográfico; Iridescente; Fosco; Metálico; Natural; Ombre; Cor sólida; Outro
de: Nageldesign: Abstrakt; Animal Print; Chrom; Blumenmuster; Französische Nagelspitze; Geometrisch; Glitzer; Holografisch; Irisierend; Matt; Metallisch; Naturfarben; Ombre; Einfarbig; Sonstiges
el: Σχέδιο νυχιών: Αφηρημένο; Animal print; Χρώμιο; Φλοράλ; Γαλλικό; Γεωμετρικό; Γκλίτερ; Ολογραφική; Ιριδίζων; Ματ; Μεταλλικό; Φυσικό; Ombre; Ενιαίο χρώμα; Άλλο
sv: Nageldesign: Abstrakt; Djurmönster; Krom; Blommig; Fransk manikyr; Geometrisk; Glitter; Holografisk; Iriserande; Matt; Metallisk; Naturlig; Ombre; Enfärgad; Övrigt
fr: Design de l’ongle: Abstrait; Imprimé animal; Chrome; Floral; Bout French; Géométriques; Paillettes; Holographique; Iridescent; Mat; Métallique; Naturel; Ombre; Couleur unie; Autre
it: Decorazione delle unghie: Astratto; Animalier; Cromo; Floreale; French; Geometrico; Glitter; Olografico; Iridescente; Matte; Metallico; Naturale; Sfumato; Tinta unita; Altro
nl: Nagelontwerp: Abstract; Dierenprint; Chroom; Gebloemd; French manicure; Geometrisch; Glitter; Holografisch; Iriserend; Mat; Metallic; Natuurlijk; Schaduw; Effen kleur; Andere
ru: Дизайн ногтей: Абстрактный; Анималистичный принт; Хром; Цветы; Френч; Геометрический; Блестящий; Голографический; Радужный; Матовый; Металлик; Натуральный; Омбре; Одноцветный; Другой
es: Diseño de uñas: Abstracto; Estampado animal; Cromo; Floral; Punta francesa; Geométrico; Purpurina; Holográfico; Iridiscente; Mate; Metálico; Natural; Ombre; Color sólido; Otros
da: Negledesign: Abstrakt; Dyreprint; Krom; Blomster; Fransk spids; Geometrisk; Glitter; Holografisk; I alle regnbuens farver; Mat; Metallisk; Naturlig; Ombre; Ensfarvet; Andet
fi: Kynsien muotoilu: Abstrakti; Eläinkuosi; Kromi; Kukikas; Ranskalainen pää; Geometrinen; Kimalle; Holografinen; Irisoiva; Matta; Metallinen; Luonnollinen; Liukuväri; Yksivärinen; Muu
tr: Tırnak Tasarımı: Soyut; Hayvan baskısı; Krom; Çiçek; Fransız uçlu; Geometrik; Simli; Holografik; Yanardöner; Mat; Metalik; Doğal; Ombre; Sabit renk; Diğer
bg-BG: Дизайн на нокти: Абстрактен; Животински принт; Хром; Флорален; Френски връх; Геометричен; Блясък; Холографски; Преливащ се; Матов; Металик; Естествен; Омбре; Плътен цвят; Други
ko: 네일 디자인: 추상; 동물 무늬; 크로뮴; 꽃; 프렌치 팁; 기하학; 반짝이; 홀로그래픽; 무지갯빛; 매트; 메탈릭; 자연; 옴브레; 단색; 기타
sl-SI: Dizajn nohtov: Abstraktno; Živalski tisk; Krom; Cvetličen; Francoska manikira; Geometrijska; Bleščice; Holografski; Mavrična; Mat; Kovinska; Naravna; Ombre; Enobarvna; Drugo
hr-HR: Dizajn noktiju: Apstraktni; Životinjski uzorak; Krom; Cvjetni; Francuska manikura; Geometrijski; Šljokice; Holografski; Iridescentni; Mat; Metalik; Prirodni; Ombre; Jednobojni; Ostalo
pl: Projekt paznokci: Abstrakt; Motyw zwierzęcy; Chrome; Kwiatowy; Francuska końcówka; Geometryczny; Brokat; Holografia; Iryzacja; Matowy; Metaliczny; Natural; Lombr; Jednolity kolor; Inne
lt-LT: Nagų dizainas: Abstraktus; Gyvūnų raštai; Chromas; Gėlės; Prancūziškas; Geometrinės figūros; Blizgus; Holografinis; Vaivorykštinis; Matinis; Metalo žvilgesio; Natūralus; Ombre; Vienspalvis; Kita